臺灣高等法院刑事裁定
108年度抗字第2139號
抗  告  人
即  受刑人  張銘益




上列抗告人即受刑人（下稱受刑人）因聲請定其應執行刑案件，
不服臺灣桃園地方法院中華民國108年10月21日裁定（108年度聲
字第3284號），提起抗告，本院裁定如下：
    主  文
抗告駁回。
    理  由
一、原裁定意旨略以：茲檢察官依受刑人之聲請，就受刑人所犯
    如附表所示之罪聲請定其應執行之刑，原審審核相關事證，
    認符合刑法第53條定執行刑之要件，聲請為正當，自應依法
    定其應執行之刑。爰審酌如原裁定附表所示竊盜、施用毒品
    、轉讓毒品、強盜等案件之罪名、犯罪類型、犯罪手段、動
    機、目的之異同及其責任非難重複程度高低狀況，並就全案
    為整體之非難評價後，定其應執行刑如原裁定主文所示等語
    。
二、抗告意旨略以：抗告人數罪雖非同一罪名，除一條強盜，其
    餘都是毒品、竊盜等刑責，但原審所定應執行之刑對比殺人
    、販賣毒品等重罪，有如天壤之別，如此不公允之處，根本
    不符合法規範之比例原則，請鈞院給予抗告人從新從輕，最
    有利之裁定云云。
三、按數罪併罰之定應執行之刑，係出於刑罰經濟與責罰相當之
    考量，乃對犯罪行為人本身及所犯各罪之總檢視，除應考量
    行為人所犯數罪反應出之人格特性，並應權衡審酌行為人之
    責任與整體刑法目的及相關刑事政策，在量刑權之法律拘束
    性原則下，依刑法第51條第5 款之規定，採限制加重原則，
    以宣告各刑中之最長期為下限，各刑合併之刑期為上限，但
    最長不得逾30年，資為量刑自由裁量權之外部界限，並應受
    法秩序理念規範之比例原則、平等原則、責罰相當原則、重
    複評價禁止原則等自由裁量權之內部抽象價值要求界限之支
    配，使以輕重得宜，罰當其責，俾符合法律授與裁量權之目
    的，以區別數罪併罰與單純數罪之不同，兼顧刑罰衡平原則
    ，個案之裁量判斷，除非有全然喪失權衡意義或其裁量行使
    顯然違背比例、平等諸原則之裁量權濫用情形，即不得任意
    指其為違法（最高法院100 年度台抗字第653 號裁定意旨參
    照）。次按刑事訴訟法第370條第2項、第3項，已針對第二
    審上訴案件之定應執行之刑，明定有不利益變更禁止原則之
    適用，於分屬不同案件之數罪併罰有應更定執行刑者，本於
    同為定刑裁定應為相同處理之原則，法院於裁定定應執行之
    刑時，自仍應有不利益變更禁止原則法理之考量，亦即另定
    之執行刑，其裁量所定之刑期，不得較重於前定之執行刑加
    計後裁判宣告之刑之總和，否則即與法律秩序理念及法律目
    的之內部界限有違（最高法院103年度第14次刑事庭會議決
    議及最高法院93年度台非字第192號判決意旨參照）。
四、經查：
（一）本件受刑人甲○○所犯如附表所示9罪均經確定在案，各罪
      行為時均在附表編號1所示之罪判決確定日期前，並以臺
      灣桃園地方法院（下稱桃園地院）為犯罪事實最後判決之
      法院。嗣原審依檢察官聲請，以附表所示各罪宣告之有期
      徒刑為基礎，於各刑中之最長期（7年2月）以上，各刑合
      併刑期（11年2月）以下，定其應執行刑為有期徒刑10年
      ，並未逾越刑法第51條第5款所定法律外部性界限，亦無
      濫用裁量權而有違反法律內部性界限或比例原則等情形。
（二）抗告意旨雖執前詞提起抗告，惟查：原審所定應執行刑有
      期徒刑10年，係於各罪宣告刑中最長（即有期徒刑7年2月
      ）以上及合併刑期（即有期徒刑11年2月）以下之範圍內
      ，且未逾越桃園地院106年度審易字第3001號判決就附表
      編號2、3所示之罪所定之應執行刑有期徒刑8月，與附表
      編號1、4至9所示之罪宣告刑，合計之刑期有期徒刑10年8
      月，即原裁定應執行刑並未違反刑法第51條第5款之界限
      ，且符合量刑裁量之內部性界限，自難認原審本件裁量權
      之行使，有何違法或不當之處，原審亦已考量受刑人人格
      特性，全盤檢視其所犯附表編號2、3所示之罪，犯罪類型
      皆為施用第二級毒品罪，且施用毒品日期（即民國106年6
      月30日（即附表編號2所示之罪）、106年8月11日（即附
      表編號3所示之罪））近似，及附表編號1、4至6、9所示
      之罪，犯罪類型皆為竊盜罪，且竊盜日期（依序為106年8
      月9日、106年7月15日至106年7月17日某日凌晨、106年8
      月12日、106年7月27日、106年7月20日）相近，侵害法益
      亦非不可回復之個人專屬法益；前揭施用毒品罪侵害之法
      益雖屬自身健康然無可回復，且附表編號7、8所示之罪，
      與前揭編號所示之罪相較，屬犯罪類型相異之轉讓第二級
      毒品罪及加重強盜罪等情（見執聲2305號卷卷附本裁定附
      表所示9罪確定判決），適用「限制加重原則」之量刑原
      理，給予受刑人適度刑罰折扣，其所酌定之應執行刑，符
      合法律授與裁量權之目的，並無違反比例原則、平等原則
      、責罰相當原則、重複評價禁止原則及逸脫法律秩序理念
      及法律目的之內部性界限等情形，是抗告意旨並非可採。
      綜上，受刑人所為抗告為無理由，應予駁回。
據上論斷，應依刑事訴訟法第412條，裁定如主文。
中　　華　　民　　國　　108 　年　　12　　月　　26　　日
　　　　　　      刑事第七庭  審判長法　官  孫惠琳
　　　　　　　　　　　　　　　　　  法　官  戴嘉清
　　　　　　　　　　　　　　　　　  法　官  連雅婷
以上正本證明與原本無異。
如不服本裁定，應於收受送達後5日內向本院提出再抗告狀。
                                    書記官  潘文賢
中　　華　　民　　國　　108 　年　　12　　月　　26　　日
附表：受刑人甲○○定應執行刑案件一覽表
編號  1 2 3 罪名  竊盜 毒品危害防制條例 毒品危害防制條例 宣告刑  有期徒刑3月 有期徒刑7月 有期徒刑7月 犯罪日期  106/08/09 106/06/30 106/08/11 偵查(自訴)機關年度案號  桃園地檢106年度少連偵字第253號 桃園地檢106年度毒偵字第4785號、第5789號  最後事實審 法院    桃園地院    桃園地院    桃園地院  案號 106年度桃簡字第1910號 106年度審易字第3001號 106年度審易字第3001號  判決日期    106/12/19    107/02/14    107/02/14 確定判決 法院    桃園地院    桃園地院     桃園地院  案號 106年度桃簡字第1910號 106年度審易字第3001號 106年度審易字第3001號  判決確定日期    107/01/15    107/03/19    107/03/19 是否為得易科罰金之案件        是       否       否 備 註  桃園地檢107年度執字第3229號 桃園地檢107年度執字第6597號     編號2、3所示之罪，經桃園地院106年度審易字第3001號判決定應執行有期徒刑8月確定  

編號  4 5 6 罪名  竊盜 竊盜 竊盜 宣告刑  有期徒刑5月 有期徒刑6月 有期徒刑7月 犯罪日期  106/07/15至106年7月17某日凌晨 106/08/12 106/07/27 偵查(自訴)機關年度案號  桃園地檢106年度偵字第26814號 桃園地檢107年度偵字第15510號 嘉義地檢106年度偵字第6942號 最後事實審 法院   桃園地院    桃園地院    嘉義地院  案號 107年度桃簡字第493號 107年度審易字第2398號 107年度易字第756號  判決日期   107/08/13    107/10/31    107/12/12 確定判決 法院   桃園地院    桃園地院    嘉義地院  案號 107年度桃簡字第493號 107年度審易字第2398號 107年度易字第756號  判決確定日期   107/09/04    107/11/27    108/01/08 是否為得易科罰金之案件        是       是       否 備 註  桃園地檢107年度執字第13602號 桃園地檢107年度執字第17351號 嘉義地檢108年度執字第837號 

編號  7 8 9 罪名  毒品危害防制條例 強盜 竊盜 宣告刑  有期徒刑7月 有期徒刑7年2月 有期徒刑6月 犯罪日期  106/08/11 106/08/11 106/07/20 偵查(自訴)機關年度案號  桃園地檢106年度少連偵字第238號 桃園地檢106年度少連偵字第242、244號 桃園地檢106年度偵字第26816號 最後事實審 法院   桃園地院    高等法院     桃園地院  案號 107年度訴字第769號 107年度上訴字第1296號 108年度易字第158號  判決日期   108/02/27    107/09/06    108/05/31 確定判決 法院    桃園地院    最高法院     桃園地院  案號 107年度訴字第769號 108年度台上字第1943號 108年度易字第158號  判決確定日期   108/04/02    108/07/31    108/07/02 是否為得易科罰金之案件        否       否       是 備 註  桃園地檢108年度執字第5101號 桃園地檢108年度執字第12201號 桃園地檢108年度執字第10731號